臺灣高等法院高雄分院刑事判決　　　　　94年度上訴字第72號
上　訴　人
即　被　告　乙○○
選任辯護人　劉新安律師
上列上訴人因強盜等案件，不服臺灣高雄地方法院93年度訴字第
1598號中華民國93年11月29日第一審判決（起訴案號：臺灣高雄
地方法院檢察署93年度偵字第8981號），提起上訴，本院判決如
下：
     主  文
上訴駁回。
     事  實
一、乙○○曾犯恐嚇罪，經原審法院判處有期徒刑1 年確定，於
    民國91年8 月2 日執行完畢，仍不知悔改，於93年4 月29日
    凌晨，搭乘姓名年籍不詳綽號「勇仔」之成年男子所駕駛之
    引擎號碼為3EF48Ｚ000000000 號自小客車，共同基於意圖為
    自己不法所有之犯意聯絡，於同日凌晨2 時許，先在高雄市
    前鎮區○○路21號前，由乙○○與「勇仔」分持「勇仔」所
    有，客觀上足供兇器使用之扳手，竊取甲○○所有之車號D9
    -7822 號自用小客車車牌2 面後，懸掛在前揭引擎號碼為3E
    F48Ｚ000000000 號自小客車使用（竊盜部分，業經原審判處
    罪刑確定）。渠等又承前開同一犯意聯絡，由「勇仔」駕駛
    前揭自小客車，於同日3 時20分許，行經高雄市○○區○○
    路35號前，見陳芳瑞住處鐵門未拉下，門前停放陳芳瑞所有
    之車號為9T-1990 號自小客車，認有機可趁，乃將所駕駛之
    自小客車停放在該住處前，推由「勇仔」入屋，「勇仔」遂
    下車，持「勇仔」所有，客觀上足供兇器使用之扳手，將該
    把風，並伺機接應。「勇仔」入屋，竊取陳芳瑞所有之汽車
    鑰匙2 支後，欲發動陳芳瑞停放在門外之自小客車，因該車
    已上暗鎖，故無法發動電門而未得逞。渠等又承前開行竊之
    單一犯意，由「勇仔」接續入屋，竊取陳芳瑞所有之金牌1
    面後，乙○○即欲駕車離開。嗣高雄市政府警察局鼓山分局
    內惟派出所據民眾報警，適有警員鄭添富騎車牌號碼XTE-08
    5 號警用巡邏機車在附近巡邏，於接獲勤務指揮中心通知後
    ，趕到高雄市○○區○○路40巷前，見狀立即將警用巡邏機
    車停在該自小客車左前側，以阻擋乙○○離開，並喝令乙○
    ○與「勇仔」下車接受臨檢。乙○○為防護贓物及脫免逮捕
    ，且明知警用巡邏機車係警員職務上所掌管之物，仍基於妨
    害公務及毀損警員職務上掌管物品之故意，先倒車後退，經
    鄭添富對空鳴槍制止後，乙○○仍不煞停，鄭添富再對該車
    左前輪開槍射擊，乙○○仍繼續往左前方駛出，衝撞警用巡
    邏機車，致使該機車之右車身破損、烤潻毀損、排氣管凹陷
    ，施以強暴行為，而後急速離開現場。嗣經鄭添富通報警網
    支援追捕，乙○○駕駛上揭自小客車，駛入高雄縣仁武鄉○
    ○路138 巷後，旋即發現盡頭為一菜園，乙○○及「勇仔」
    立刻下車逃逸。然乙○○隨即在高雄縣仁武鄉○○○路18號
    前，遭警圍捕，「勇仔」則趁隙逃離現場，並於前揭自小客
    車上，扣得「勇仔」所有如附表所示供犯罪所用及預備供犯
    罪所用之物。
二、案經高雄市政府警察局鼓山分局移送臺灣高雄地方法院檢察
    署檢察官偵查起訴。
     理  由
一、上訴人即被告乙○○對於在右揭時地，搭乘「勇仔」所駕駛
    引擎號碼為3EF48Ｚ000000000 號自小客車，共同以扳手毀壞
    門扇及安全設備，侵入高雄市○○區○○路35號陳芳瑞住宅
    竊盜，嗣為警查獲之事實坦承不諱，但否認有準強盜情事，
    辯說：當時不是伊開車，伊一直坐在駕駛座旁邊。當時自小
    客車停在高雄市○○區○○路35前，車子後方沒有退路，要
    離開只能將車子往左開走，而警察的槍打到輪胎，車子偏掉
    才擦撞到警用機車。且如是伊駕駛，在車輛駛至高雄縣仁武
    鄉○○路138 巷23號前死巷時，就會從左手邊的小路逃逸，
    而不會徒費時間，繞過車頭，越過右方的菜園，被警員在菜
    園內查獲云云。辯護人則以：(1)警察盤查時，駕駛贓車逃離
    現場之駕駛人為「勇仔」。(2)被告不知道，也沒聽到警察的
    喝令聲及對空鳴槍車。(3)強盜部分，沒有與「勇仔」犯意聯
    絡。(4)被告僅於警員盤查時，為脫免逮捕才逃離現場，並未
    對於公務員實施強暴行為。在逃離現場時，不慎擦撞警用機
    車，非故意毀損。擦撞機車，並非對於警員為強暴脅迫之行
    為。被告所犯，不構成刑法第135 條第1 項、第138 條、第
    329 條之罪等語為被告辯護。惟查：
　(一)上開被告竊取被害人陳芳瑞所有之汽車鑰匙，自小客車及金
　  牌事實，已據被害人陳芳瑞於警訊時指訴甚詳，並有贓物認
    領保管單1 紙附卷可稽（見警卷第22頁），復有附表所示之
    物扣案可證。被害人陳芳瑞於警訊中之陳述，其性質雖屬傳
    聞證據，且查無符合刑事訴訟法第159 條之1 至之4 之情形
    ，但原審法院審理時予以提示，告以要旨，並經檢察官、辯
    護人及被告表示意見，檢察官、辯護人及被告均未於言詞辯
    論終結前，對該筆錄內容異議，依刑事訴訟法第159 條之5
    規定，應具有證據能力。被告自白核與事實相符，應可採為
    認定事實之證據。
　(二)被告於「勇仔」入屋竊取陳芳瑞所有之金牌1 面後，見警員
　  鄭添富騎警用巡邏機車到達現場，為防護贓物、脫免逮捕，
    並基於妨害公務及毀損公務員職務上掌管物品之故意，當場
    駕車往後倒車，復向左前方衝撞該機車，而施以強暴行為，
    致該機車車身破損、烤漆毀損、排氣管凹陷等情，業據證人
    鄭添富於原審審理時證稱：當時我接獲勤務指揮中心通報，
    表示新疆路40巷有竊嫌。我到達現場，看到新疆路35號路邊
    門口，有停放1 部自小客車，車上有人影，我認為是這一部
    ，就將機車停放在自小客車左前側，大喊要被告等不許動，
    下車。該自小客車前面還停放1 部竊嫌要偷的車，所以竊嫌
    沒有辦法轉出來，但竊嫌仍有倒車之動作，我就以警用手槍
    對空鳴槍，並對自小客車之左前輪開槍，車胎瞬間消氣，竊
    嫌仍把機車撞開逃逸等語，核與證人陳芳瑞於偵查中證稱：
    我當時聽到警察在喊，才出來看。我看到警察摩托車1 台停
    在前面，1 台停在後面，被告就直接衝撞警車等語（見偵查
    卷第18頁）相符，復有遭衝撞毀損之警車照片2 幀附卷可稽
    （見偵查卷第43頁）。被告雖辯稱：當時並未聽到警員喝令
    伊下車，也沒有聽到槍聲，會擦撞到警車是因為車胎中槍後
    消氣，向左開走時，車胎偏掉才擦撞到警車，不是故意擦撞
    警車云云。然現場有車燈照明，警員又著制服值勤，被告依
    理不會看不清執法警員及警用巡邏機車。且案發當時為凌晨
    3 時20分許，四周應甚寧靜，證人鄭添富既已大聲喝令被告
    不許動，下車，又在車旁對空鳴槍下，被告縱使坐在車內，
    豈有未聞證人鄭添富之指示及對空鳴槍之槍聲之理。況且車
    輛前輪爆胎時，方向盤立即就會偏向爆胎之方向，駕駛人立
    刻就會有感覺，被告與「勇仔」均為成年男子，且有駕車經
    驗，豈有不知之理。被告既已清楚見到巡邏警車阻擋在自小
    客車左前側，且在明知巡邏警車所放位置不足使被告所駕駛
    之自小客車通行，警員亦制止其離去，非但未予停車，反而
    仍加速衝撞強行逃逸，難謂沒有衝撞之故意。故被告除有防
    護贓物、脫免逮捕，而當場施強暴之故意外，亦應有毀損公
    務員所掌管之物品以及對於公務員依法執行職務時，以施強
    暴之方式，逃避警方追緝之犯意甚明。被告上述辯解，係卸
    責之詞，不足採信。
　(三)被告雖又辯稱：在高雄市○○區○○路35號行竊時，伊是在
　  門外屋簷下把風，離開時，車子是「勇仔」駕駛的。當時，
    伊有叫「勇仔」停下來云云。然
    1.對於追捕被告之過程，業據證人施志及陳士傑警員於原
      審交互詰問並隔離詰問時證述甚詳。證人施志證稱：伊
      當時在鼓山三路接獲通報，車號D9-7822 號自小客車衝撞
      警車，伊駕駛巡邏警車，搭載右側座之陳士傑，開到案發
      地點，見該車逃逸，就追逐該車到仁武的八卦寮死巷中。
      追逐中，該車的輪胎已經不在，車子有冒煙，有東西從輪
      胎處噴出來。該車開到死巷後，被告2 人開門下車逃逸，
      該車尚緩緩前進，撞到前方7 、8 公尺之竹籬笆才停下來
      等語。及證人陳士傑證稱：當時，伊乘坐施志駕駛之巡
      邏警車駕駛座旁，追逐被告之自小客車，沿線追逐中，該
      車輪胎一直冒煙，一些輪胎一直脫落，到圍籬僅剩下鋼圈
      。當追到仁武的死巷時，距離該車5 公尺至10公尺左右，
      該車距離圍籬10至15至公尺時，2 人跳下車，該車尚在行
      進中，車速不到10公里，車子慢慢前進，直到撞到圍籬才
      停下來等語明確。
    2.被告駕駛該自小客車自高雄市○○區○○路35號至高雄縣
      仁武鄉○○路138 巷後停車，當時係從駕駛座位置下車一
      節，復經證人施志證稱：較高之人自駕駛座右側下車，
      被告自駕駛座下車後，駕駛座右側之人先跑，因為被告下
      車後，往右繞過車頭前方，再往前跑比較慢，伊與陳士傑
      下車後，就追逐被告等語明確，核與證人陳士傑證稱：追
      逐過程中，該車沒有停下來，也沒有人上下車，下車之2
      人被告比較矮，「勇仔」比較高。被告自左側座出來，在
      追的時候，沒有看到左邊有出口，也沒有看到有人自左邊
      的巷子離開，車子右邊出來的人最先爬過圍籬，該人跳過
      圍籬後，伊就沒有再追。被告是從車子左邊下車，繞過車
      頭右邊，爬過圍籬，伊特定追逐被告，因被告是最慢爬過
      圍籬的人等語相符。且案發當時，雖是凌晨，天色尚暗，
      但該處有路燈，視線清楚，被告2 人身高差距約10公分，
      高的人看起來比較壯，被告看起來比較瘦等情，業據證人
      施志與陳士傑證稱無訛，復經證人陳士傑於原審當庭指
      認前述比較矮之人即為被告。被告與「勇仔」之外型差距
      甚大，證人施志及陳士傑應無誤認之可能。參以證人施
      志及陳士傑係依法執行職務之警員，與被告素無怨隙，
      自無任意誣陷之理。又「勇仔」進入陳芳瑞住宅偷竊時，
      係由被告把風，業據被告供承在卷，衡諸常情，把風之用
      意，係在遇有他人盤查時，可接應下手之人以便逃走，是
      被告把風時，應在車內駕駛座上伺機接應，且與證人施志
      、陳士傑所言並無矛盾之處。是堪認自高雄市○○區○
      ○路35號逃逸時，係由被告開車衝撞警用巡邏機車之事實
      ，至為灼然。
　(四)被告雖又辯稱：在高雄縣仁武鄉○○路138 巷下車逃逸時，
　  車子尚在行進中，不可能自駕駛座下車後，繞過車頭，朝右
    前方往菜園的圍籬跑云云。然被告駛入高雄縣仁武鄉○○路
    138 巷發現死巷後，應已踩下煞車，使行進中之車輛停止，
    才可能開門下車，而該車在駛入死巷前，左前輪車胎已因遭
    警方打破洩完氣後，因接觸路面變形而完全與鋼圈脫離，此
    有該車左前輪照片附卷足徵（見警卷第42頁）。被告為棄車
    逃逸踩下煞車時，左前輪因阻力大，速度降得快而容易煞住
    ，其後，車子雖繼續前進，僅係以煞車之後剩餘之動能緩緩
    滑行之速度低於10公里，業據證人陳士傑證述明確，在此速
    度下，要繞過車頭，並非難事，且無違物理法則。被告雖又
    辯稱：如係伊開車，就會從左側小巷子逃逸而不會爬過右方
    圍籬云云。然被告棄車地方還沒有到該左側小巷子口，業據
    證人施志證稱明確。衡諸常情，被告為逃避警察追緝，駕
    車逃逸，竟反而將車子開進死巷，可見被告並不熟悉該處巷
    弄道路，所以也不可能知悉巷底左側有小巷子。在視線受限
    的範圍內，既然只看到前面高僅及胸之圍籬，攀爬並非困難
    ，就認定那裡是通路，並不違背常情。參諸證人施志。陳
    士傑證稱爬過圍籬的有「勇仔」及被告2 人，既然被告是最
    慢爬過圍籬的人，可見是從左邊下來，要繞過車頭，距離較
    遠，「勇仔」先直接往前就爬過圍籬，所以是從右邊下車，
    距離圍籬較近。雖證人施志與陳士傑就追捕之細節所述並
    非完全一致，就越過圍籬後所見到的嫌犯人數，證人陳士傑
    越過圍籬在先，卻僅見到被告1 人，而施志越過圍籬在後
    ，卻見到被告2 人，其證詞互有矛盾。然當時菜園內並無燈
    光，業據證人施志與陳士傑證述在卷，證人在追逐被告時
    ，天色未明，且證人均只特定追趕被告之情形下，證人就是
    否有看到逃逸在前之「勇仔」未能清楚記憶陳述，依常理非
    無此可能。且隨時間流逝，人之記憶難免漸趨模糊，尤其對
    案發經過之細節更容易模糊淡忘，或與平常事務結合而產生
    記憶干擾現象，此乃人之記憶不可避免之自然缺陷，然彼2
    人就被告確係開車之人之事實，則供述一致。是其2 人之證
    言，堪信屬實。
　(五)辯護人請求調查有利之證據(1)傳喚證人陳芳瑞，辨認案發時
　  ，系爭車輛之駕駛人是誰？(2)函請高雄市政府警察局勤務指
    揮中心，查知「93年4 月29日3 時20分，新疆路40巷有人偷
    竊之報案人姓名及報案時使用之電話號碼」，俾供傳喚目擊
    證人釐清被告究係坐在駕駛右側，抑係駕駛座上人，以杜爭
    議。(3)聲請履勘高雄縣仁武鄉○○路138 巷被告與「勇仔」
    棄車逃逸之現場，用以證明駕駛座左側有巷道可逃逸，駕駛
    人捨此不為，反而走過正在緩行中之車頭，攀越車頭右前方
    之竹籬笆逃逸，是不合理之動作。然
    1.本院94年3 月17日辯論庭，證人陳芳瑞結證稱：伊沒有看
      到系爭車輛由何人駕駛等語。
    2.高雄市政府警察局函稱：本局勤務中心93年4 月29日3 時
      21分，受理本市○○區○○路40巷有人偷竊物品案，案件
      紀錄表僅記錄報案人為男性，無報案人姓名、住所及電話
      號碼，此有該局94.2.17 高市警勤字第0940010126號函附
      卷可稽。由1 、2 調查證據，仍不能採為有利於被告之認
      定。
    3.由上開理由之(三)、(四)所述，被告係系爭車輛之駕駛人無疑
      。本院認無履勘被告與「勇仔」棄車逃逸現場之必。
  (六)綜上所述，被告與綽號「勇仔」之成年男子共同於93年4 月
    29日3 時20分許，在高雄市○○區○○路35號，對陳芳瑞之
    財物加重竊盜後，為防護贓物，脫免逮捕而當場對警員施以
    強暴行為，又基於對公務員依法執行職務時，施強暴之行為
    及損壞公務員職務上掌管之物品等犯行，事證明確，應予依
    法論科。
二、按攜帶兇器竊盜罪之所謂兇器，其種類並無限制，凡客觀上
    足以對人之生命、身體、安全構成威脅，具有危險性之兇器
    均屬之。被告與綽號「勇仔」之成年男子持以行竊所用之扳
    手，係屬鐵質材質，質地堅硬而有相當重量，有扣案扳手可
    證。該扳手客觀上顯具有危險性，足以傷害人之生命、身體
    ，自屬兇器無疑。被告與綽號「勇仔」之成年男子於夜間推
    由「勇仔」持扳手將陳芳瑞住處門鎖撬斷、鋁門剪斷，進入
    陳芳瑞住處，毀越大門，且使他人門鎖之安全設備，失其防
    閑之效用，而竊取陳芳瑞所有之汽車未遂及金牌1 面既逐，
    渠等出於行竊之單一犯意，雖未竊得陳芳瑞之汽車，復進入
    陳芳瑞之住所接續行竊金牌1 面，得手後即被發覺，法律上
    仍應就全部之犯罪行為給予1 次之評價，而論以1 個竊盜既
    遂罪。核被告前揭所為，係犯刑法第321 條第1 項第1 款、
    第2 款、第3 款之攜帶兇器、毀壞門扇及安全設備，於夜間
    侵入住宅竊盜罪。公訴意旨於起訴之犯罪事實中，已載明共
    同正犯「勇仔」毀壞安全設備，於夜間侵入住宅而犯竊盜罪
    之情節，然論罪法條漏載刑法第321 條第1 項第2 款、第1
    款，應予補充。被告與綽號「勇仔」之成年男子於陳芳瑞之
    法執行職務之警員施以強暴行為，並將警員職務上所保管之
    警用巡邏機車撞毀，核犯刑法第135 條第1 項妨害公務罪、
    同法第138 條妨害公務員職務上執掌之物品罪及刑法第329
    條之準強盜罪。被告以一行為觸犯上開3 罪名，為想像競合
    犯，依刑法第55條規定，應從一重之刑法第329 條準強盜罪
    處斷。被告與綽號「勇仔」之成年男子就上開犯行有犯意聯
    絡及行為分擔，均為共同正犯。被告與綽號「勇仔」之成年
    、3 款情形，應依刑法第330 條第1 項規定之加重強盜罪論
    處。公訴意旨認被告係犯刑法第330 條第2 項、第1 項之加
    重強盜未遂罪，惟竊盜既已既遂，其後為防護贓物、脫免逮
    捕所施強暴行為，亦應以強盜既遂論，公訴意旨，容有誤會
    。被告曾犯恐嚇罪，經原審法院判處有期徒刑1 年確定，於
    91 年8月2 日執行完畢，有臺灣高等法院被告前案紀錄表附
    卷可稽，其於有期徒刑執行完畢後5 年內，再犯有期徒刑以
    上之本罪，為累犯，應依刑法第47條規定加重其刑。原審因
    適用刑法第28條、第330 條第1 項、第329 條、第135 條第
    1 項、第138 條、第55條、第47條、罰金罰鍰提高標準條例
    第1 條前段規定，審酌被告素行不佳，為脫免逮捕，不顧他
    人安危，駕車衝撞警車，造成危害不小及犯後否認犯行，態
    度不佳等一切情狀，量處有期徒刑7 年6 月，扣案如附表所
    示之物係共犯綽號「勇仔」之成年男子所有，且供本件犯罪
    或預備供犯罪所用之物，應依刑法第38條第1 項第2 款宣告
    沒收，認事用法，均無不合，量刑亦屬允當。被告上訴，否
    認犯罪，沒有理由，應予駁回。
三、公訴意旨另稱：被告在高雄縣仁武鄉○○○路18號前，遭警
    圍捕，然因被告頑強抵抗，致警員施志、陳士傑衣服破損
    ，手腳受有擦傷、撕裂傷。因認被告犯有刑法第135 條第1
    項之妨害公務罪嫌云云。
  1.按犯罪事實應依證據認定之，無證據不得認定犯罪事實，刑
    事訴訟法第154 條定有明文。次按認定不利於被告之事實。
    須依積極證據，苟積極之證據本身存有瑕疵而不足為不利於
    被告事實認定，即應為有利於被告之認定，更不必有何有利
    之證據，而此用以證明犯罪事實之證據，猶須於通常一般人
    均不至於有所懷疑，堪予確信其已臻真實者，始得據以為有
    罪之認定，倘其證明尚未達到此一程度，而有合理性之懷疑
    存在，致使無從為有罪之確信時，即應為無罪之判決，此有
    最高法院82年度台上字第163 號判決，76年度台上字第4986
    號號、30年度上字第816 號等判例意旨可資參照。又按檢察
    官就被告犯罪事實，應負舉證責任，並指出證明之方法，刑
    事訴訟法第161 條第1 項亦有明文。因此檢察官對於起訴之
    犯罪事實，應負提出證據及說服之實質舉證責任，倘所提出
    之證據，不足為被告有罪之積極證明，或其指出證明之方法
    ，無從說服法院以形成被告有罪之心證，基於無罪推定之原
    則，自應為被告無罪判決之諭知，最高法院92年度台上字第
    128 號判決可資參照。
  2.公訴人認被告此部分罪嫌，係以證人陳士傑製作之職務報告
    書為論據。被告否認有此部分犯行，辯說：伊只是掙脫扭動
    ，並未與警員施志、陳士傑扭打而施以強暴行為云云。
　3.經查證人施志於原審交互詰問時證稱：當時我們要制伏被
　  告時，要將被告手部壓制在後面，被告手部繃緊，不讓我們
    將手部壓制在後面。當時所受傷害是在抓住被告後，因為跌
    倒所產生的，被告並沒有明顯攻擊等語明確，核與證人陳士
    傑證稱：摔倒時，左手肘受傷，衣服破傷。抓到被告時，被
    告並無對我們傷害身體或破壞衣服等語相符。是證人施志
    、陳士傑之衣服破損、手腳擦傷，非出於被告之毆擊，而係
    在整個逮捕過程中，因摔倒在地，及其奮力抓住被告，其身
    體與地面撞處摩擦所受之傷害。被告辯解，堪以採信。此外
    ，查無其他積極證據足資證明被告有此部分犯行，被告此部
    分犯罪不能證明。惟公訴人認此部分犯行與前揭有罪部分係
    想像競合犯關係，為裁判上一罪，故原審不另為無罪之諭知
    ，並無不合，併此敘明。
四、據上論斷，應依刑事訴訟法第368條，判決如主文。
本案經檢察官林應華到庭執行職務。
中　　華　　民　　國　　94　　年　　3 　　月　　31　　日
                  刑事第二庭    審判長法  官　林正雄
                                      法  官  陳啟造
                                      法  官  黃壽燕
以上正本證明與原本無異。
如不服本判決應於收受本判決後10日內向本院提出上訴書狀，其
未述上訴理由者，並得於提起上訴後10日內向本院補提理由書
狀（均須按他造當事人之人數附繕本)「 切勿逕送上級法院」。
中　　華　　民　　國　　94　　年　　4 　　月　　1 　　日
                                      書記官　高惠珠
附錄本判決論罪科刑法條：
刑法第135條第1項
對於公務員依法執行職務時，施強暴脅迫者，處3 年以下有期徒
刑、拘役或300元以下罰金。
刑法第138條
毀棄、損壞或隱匿公務員職務上掌管或委託第3 人掌管之文書、
圖畫、物品，或致令不堪用者，處5年以下有期徒刑。
刑法第329條
竊盜或搶奪，因防護贓物、脫免逮捕或湮滅罪證，而當場施以強
暴脅迫者，以強盜論。
刑法第330條第1項
犯強盜罪而有第321 條第1 項各款情形之一者，處7 年以上有期
徒刑。
附表：
┌──┬──────────┬──────┐
│編號│物品名稱            │數量        │
├──┼──────────┼──────┤
│ 1  │油壓剪              │1支         │
├──┼──────────┼──────┤
│ 2  │T型扳手             │1支         │
├──┼──────────┼──────┤
│ 3  │斧頭                │1支         │
├──┼──────────┼──────┤
│ 4  │老虎鉗              │1支         │
├──┼──────────┼──────┤
│ 5  │鐵絲剪              │1支         │
├──┼──────────┼──────┤
│ 6  │電動扳手            │1支         │
├──┼──────────┼──────┤
│ 7  │榔頭                │1支         │
├──┼──────────┼──────┤
│ 8  │鐵釘起子            │1支         │
├──┼──────────┼──────┤
│ 9  │鐵鉗                │2支         │
├──┼──────────┼──────┤
│ 10 │活動扳手            │3支         │
├──┼──────────┼──────┤
│ 11 │螺絲起子            │4支         │
├──┼──────────┼──────┤
│ 12 │六角扳手            │7支         │
├──┼──────────┼──────┤
│ 13 │鋸扳                │11支        │
├──┼──────────┼──────┤
│ 14 │扳手                │13支        │
└──┴──────────┴──────┘
                                                       H
